

Jordanka Juanes Piedra

Edad 34 años

DNI No 94 160 423

Fecha de nacimiento 13 de octubre de 1981

Nacionalidad cubana

Dirección Parque Patricios, Capital Federal.

Tel. +5411 6295 5058

E-mail jordankajuanes@gmail.com

Web site www.jordanka.com.ar

LinkedIn www.linkedin.com/in/jordankajuanes

¡Hola! ¿Cómo estás?

Soy Diseñadora UX y Frontend Developer. Me desempeñé durante cuatro años como líder de diseño UX en el US Team de W3 Américas, trabajando de manera remota para Citibank Latinoamérica en Jacksonville. Actualmente formo parte de la división de Saavedra de W3 dedicada a proyectos para Citibank Brasil.

Cuento con 10 años de experiencia como diseñadora en diferentes áreas. Dentro de W3 Comunicación, fui capacitada en UX/UI por profesionales de primera línea en USA y tuve la oportunidad de haber sido pionera en la implementación de la metodología UX en la empresa. Actualmente me encuentro cursando la especialización en Diseño de Interacción en la Universidad de California, impartida por Scott Klemmer.

Como complemento, tengo conocimientos de Frontend Development (HTML5/CSS3/JS) aplicados en el desarrollo de prototipos para User Testing y utilidades para el área de diseño dentro de W3, así como proyectos independientes de desarrollo.

Experiencia Laboral

05.2012 - Actual | W3 Américas, Argentina. UX/UI & Web Design. Diseño de interfaces gráficas, webs y apps para Citibank, Bayer, Disney y Accenture. Lead UX Designer para el US Team de W3 Americas.

01.2010 - 04.2012 Cirkuit Planet, Argentina. Diseño Industrial y Gráfico. Diseño de accesorios para computadoras y pequeños electrónicos. Diseño de productos para Disney, Jetix, NBA, Weenicons, Anne Stokes, Valencia and Boca Juniors, todas licencias autorizadas de Cirkuit Planet.

03.2008 - 09.2009 | Global Construcciones SRL, Argentina. Diseño Industrial. Diseño de stands y soportes de publicidad. Proyectos para Cormillot, UADE, Georgalos, INTA, Universidad Maimónides, Prosegur, entre otros.

04.2006 - 06.2007 | Instituto Cubano de la Música y Oficina Nacional Fonográfica, Cuba. Diseño editorial. Diseño de los diarios CUBADISCO y Lucas.

10.2005 - 05.2007 | Ingeniería y Servicios Técnicos [EmproSIME] Cuba. Diseño de Interiores/Decoración. Ministerios de Comunicaciones, Finanzas y Precios y Sideromecánica.

09.2004 - 09.2005 | Inoxidables Varona, Cuba. Metalmecánica. Diseño Industrial. Diseño de mobiliario en acero inoxidable, para la industria gastronómica y la industria médica.

Education

05.2016 - actual | Universidad de California, San Diego. Specialization Program - Interaction Design.

09.1999 - 07.2004 | Instituto Superior de Diseño Industrial [ISDI], La Habana. Licenciatura en Diseño Industrial.

2002 | Bauhaus Universität Weimar, Alemania. Programa de colaboración Habana-Weimar.

Courses

Diseño UX | Coderhouse (2016)

Design Kit: Prototyping | IDEO +ACUMEN (2016)

UX Design | Open 2 Study (2015)

UX Training | Marti Gold (2014-2015)

Adobe Muse Training | Marti Gold (2015)

Desarrollo Web con Javascript & Jquery | Universidad Tecnológica Nacional (UTN) (2014)

Javascript, Jquery, Angular JS | Codecademy (2014-2015)

UX Design for Mobile Developers | Udacity (2015–2016)

UX & Prototyping Fundamentals for Web and mobile devices. Best practices with Javascript, Object Oriented Programming in Javascript, AngularJS from 0 to 100, Web development with Sass, CoffeeScript and Emmet | lynda.com (2016)

Languages

Inglés (Avanzado)

Francés (Básico)

Software skills

Adobe Photoshop | Avanzado

Adobe Illustrator | Avanzado

Adobe In Design | Intermedio

Adobe Animate | Avanzado

Adobe Muse | Avanzado

HTML5/CSS3/Bootstrap | Avanzado

SASS | Intermedio

JS/JQuery/AngularJS | Intermedio

PHP/MySql/Ajax | Básico

Wordpress/Joomla | Intermedio

3DStudioMax | Intermedio

ACAD | Intermedio